臺灣臺南地方法院行政訴訟裁定
111年度停字第1號
聲  請  人  鼎立健康事業有限公司

代  表  人  黃榮村  
相  對  人  臺南市政府勞工局

代  表  人  王鑫基  
上列聲請人因與相對人臺南市政府勞工局間聲請停止執行事件，
本院裁定如下：
　　主  文
一、聲請駁回。
二、聲請訴訟費用由聲請人負擔。
　　理  由
一、按行政訴訟繫屬中，行政法院認為原處分或決定之執行，將
    發生難於回復之損害，且有急迫情事者，得依職權或依聲請
    裁定停止執行，但於公益有重大影響，或原告之訴在法律上
    顯無理由者，不得為之，行政訴訟法第116條第2項定有明文
    。上開規定，於簡易訴訟程序仍適用之，同法第236條亦有
    明文規定。故行政處分或決定之執行，將發生難於回復之損
    害，且有急迫情事者，受處分人始得聲請行政法院裁定停止
    執行。而所謂原處分或決定之執行，將發生難於回復之損害
    ，且有急迫情事，係指須有避免難於回復損害之急迫必要性
    ；所謂難於回復之損害，係指其損害不能回復原狀，或不能
    以金錢賠償，或在一般社會通念上，如為執行可認達到回復
    困難之程度而言，至當事人主觀上難於回復之損害當非屬該
    條所指之難於回復之損害。
二、本件聲請意旨略以：查相對人於110年7月19日派員實施勞動檢查，發現聲請人於110年6月7日與所僱勞工李宜芳終止契約，至110年7月19日仍未給付資遣費予李宜芳，已遲誤法定發給資費期限10餘天。經聲請人表明時為因應COVID-19疫情，值第三級警戒時期，公告健身休閒中心為須關閉之場所，臺南市政府亦來函告知各公私立之室内外運動場館暫停開放，聲請人爰配合暫停營運，公司行政人員因此均未進公司上班，忙碌於擬定相應對策中疏忽了法定應發給資遣費之期日，深感歉意等情，並於當日隨即發給資遣費予勞工李宜芳。仍遭相對人以違反勞工退休金條例第12條第2項規定為由，以110年8月16日南市勞安字第1100960312號裁處書處罰鍰30萬元。聲請人因認相對人所為處分違反比例原則、實屬過苛，亦未考量到有得為減輕或免予處罰事由，聲請人爰於110年9月17日向臺南市政府提起訴願。經臺南市政府以111年1月27日府法濟字第1110173023號訴願決定，認定聲請人提起訴願逾法定期間、不予受理。聲請人不服，遂提起訴訟，並經本院分以111年度簡字第26號案審理中。又聲請人依行政訴訟法第116條第2項之規定，主張原處分罰鍰30萬元金額非小，聲請人又為時有資金流通需求之公司，若現遭執行30萬元罰鍰，可能有無法周轉、倒閉之風險，將發生難於回復之損害，且有急迫情事，請求於本件訴訟事件終結確定前，停止執行，俾維權益等語。
三、查相對人認定聲請人有上揭違規事實之違規行為，並以110
    年8月16日南市勞安字第1100960312號裁處書裁處聲請人30
    萬元罰鍰，此固有聲請人提出上開裁決書可稽（111年度簡
    字第26號案卷第19頁），惟查該案卷內，未見聲請人提出相
    對人已將該裁處書移送法務部行政執行署執行之具體證據，
    實難認有須停止執行之急迫性存在。惟縱相對人已移請法務
    部行政執行署為強制執行，然本件之金錢執行固對聲請人財
    產可能發生損害，惟就其可能發生損害之性質及其內容而言
    ，依一般社會通念，並非不能以金錢賠償或回復者，殊難謂
    將發生難於回復之損害，尚不能作為本件聲請之理由。從而
    ，本件依聲請人主張，尚難認有不能回復損害之情事，其聲
    請停止執行，揆諸首揭規定，核與前揭停止執行之要件不合
    ，應予駁回。
四、依行政訴訟法第104條、民事訴訟法第95條、第78條，裁定
    如主文。
中　　華　　民　　國　　111 　年　　5 　　月　　5 　　日
　　　　　　　　　行政訴訟庭法　官　侯明正
上為正本係照原本作成。
如不服本裁定，應於送達後10日內向本院提出抗告狀（須按他造
人數附繕本）。　　  　　　　　　　　　
中　　華　　民　　國　　111 　年　　5 　　月　　5 　　日
                            書記官　陳惠萍